臺灣臺南地方法院臺南簡易庭民事判決
109年度南簡字第1442號
原      告  臺南市市場處

法定代理人  陳豪吉  
訴訟代理人  李育錚律師
            蔡宜靜律師
            林青壯  
被      告  鄭雅玲  


訴訟代理人  洪銘憲律師
上列當事人間請求返還所有物事件，經本院於民國110年10月20
日言詞辯論終結，判決如下︰
    主      文
被告應將沙卡里巴公有市場第86至93號共8攤鋪位，遷讓交還予
原告。
被告應給付原告新臺幣參萬參仟零肆拾元，及自民國109年9月19
日起至清償日止，按週年利率5%計算之利息；暨自109年9月19日
起至遷讓交還上開攤位予原告之日止，按日給付原告新臺幣肆佰
拾參元，及如附表所示之利息。
訴訟費用由被告負擔。
本判決第一、二項於原告以新臺幣壹拾肆萬捌仟元為被告供擔保
後，得假執行。但被告如以新臺幣肆拾肆萬陸仟貳佰伍拾陸元為
原告預供擔保，得免為假執行。
    事實及理由
壹、程序部分：　　
一、按依民事訴訟法第170條、第173條前段規定，當事人喪失訴
    訟能力或法定代理人死亡或其代理權消滅者，訴訟程序在有
    法定代理人或取得訴訟能力之本人，承受其訴訟以前當然停
    止；第168條、第169條第1項及第170條至前條之規定，於有
    訴訟代理人時不適用之。又第168條至第172條及第174條規
    定所定之承受訴訟人，於得為承受時，應即為承受之聲明，
    同法第175條亦定有明文。查本件原告之法定代理人原為陳
    建棠，於起訴後因法定代理人變更為陳豪吉，遂於民國110
    年3月16日提出民事陳報暨準備㈡狀陳報變更法定代理人為陳
    豪吉，並聲明承受訴訟（見本院卷第195頁），與前開規定
    核無不合，應予准許。
二、按訴狀送達後，原告不得將原訴變更或追加他訴，但請求之
    基礎事實同一者，不在此限，民事訴訟法第255條第1項第2
    款定有明文。本件原告於起訴時，訴之聲明第2項為：被告
    應給付原告新臺幣（下同）12,396元，及自起訴狀繕本送達
    翌日起至清償日止，按週年利率5%計算之利息；暨自民國10
    9年8月1日起至遷讓交還上開攤位予原告之日止，返還相當
    於每月租金12,396元之不當得利予原告，及自應返還之日起
    至清償日止，按週年利率5%計算之利息。嗣於民國110年10
    月20日言詞辯論程序，變更聲明為：被告應給付原告33,040
    元，及自109年9月19日起至清償日止，按週年利率5%計算之
    利息；暨自109年9月19日起至遷讓交還上開攤位予原告之日
    止，按日給付相當於租金413元之不當得利予原告，及自各
    應給付之日之翌日起至清償日止，按週年利率5%計算之利息
    （參本院卷第503頁）。經核原告上開訴之變更，皆屬請求
    被告給付無權使用而相當於不當得利部分之租金及利息，屬
    同一基礎事實，是原告所為訴之變更核與前開規定相符，應
    予准許。
貳、實體部分：　　　　
一、原告起訴主張：
　㈠原告與訴外人林淵池、黃柏元、王素鷹、王素珠、林政祥、
    林雅真、黃聖荏、曾佩卿（下稱林淵池等人）分別簽訂沙卡
    里巴公有市場第86至93號共8攤鋪位（下稱系爭攤位）臺南
    市公有零售市場攤（鋪）位使用行政契約（下稱系爭契約）
    ，租期自107年4月1日至110年3月31日止，惟林淵池等人竟
    違法將系爭攤位轉租予被告。原告知悉後即以109年4月9日
    南經處場一字第1090428255號函等函文，函知林淵池等人限
    期改正，惟林淵池等人並未改善，原告後續以109年5月26日
    南經處場一字第1090617526號函終止與林淵池等人之系爭契
    約。原告終止與林淵池等人之系爭契約後，旋即於109年6月
    18日以南經處場一字第1090748207號函，函知被告無權占有
    系爭攤位，限期於109年6月30日前搬遷，惟被告未加置理，
    迄今仍未將系爭攤位遷讓交還予原告，爰依民法第767條第1
    項前段規定請求被告返還系爭攤位。
　㈡被告無權占有系爭攤位，迄今繼續占用而受有相當於租金之
    利益，並導致原告受有損害，原告自得依民法第179條請求
    被告返還相當於租金之利益。林淵池等人與原告之契約分別
    約定，第86號攤位每月使用費為1587元、第87號攤位每月使
    用費為1512元、第88號攤位每月使用費為1512元、第89號攤
    位每月使用費為1587元、第90號攤位每月使用費為1587元，
    第91攤位每月使用費為1512元，第92號攤位每位使用費為15
    12元，第93號攤位每月使用費為1587元，被告無權占用前開
    攤位，總計每月應給付相當於租金之不當得利，其數額為12
    ,396元【計算式：1,512+1,512+1,512+1,512+1,587+1,587+
    1,587+1,587＝12,396元】，換算每日金額為413元，被告自1
    09年7月1日至109年9月18日無權占用前開攤位，總計應給付
    相當於租金之不當得利數額為33,040元【計算式：（31日＋3
    1日＋18日）×413元＝33,040元】，且被告迄今仍無權占用中
    ，尚應給付將來所生之不當得利以每日413元計算，直至被
    告遷讓返還系爭攤位之日止，另本件不當得利部分係以支付
    金錢為標的，且給付無確定期限，依民法第229條第2項、第
    233條第1項、第203條規定，被告自109年9月19日起按日發
    生不當得利413元，原告既已起訴請求，與催告有同一效力
    ，即應自各應給付之翌日起計遲延利息。並聲明：⒈被告應
    將沙卡里巴公有市場第86至93號共8攤鋪位，遷讓交還予原
    告。⒉被告應給付原告33,040元，及自109年9月19日起至清
    償日止，按週年利率5%計算之利息；暨自109年9月19日起至
    遷讓交還上開攤位予原告之日止，按日給付相當於租金新臺
    幣413元之不當得利予原告，及自各應給付之日之翌日起至
    清償日止，按週年利率5%計算之利息。⒊原告願供擔保，請
    准宣告假執行。
二、被告抗辯略以：
  ㈠被告否認原告為其系爭攤位之所有權人，尚請原告就系爭攤
    位係為所有權人之證明。
　㈡系爭攤位被告與訴外人林淵池於103年12月1日起即簽有攤位
    合夥經營合約書，又於107年10月9日再行簽立攤位合夥經營
    合約書，上開雖行簽立合夥經營合約書，實質上係被告向林
    淵池為租賃系爭攤位使用，被告與林淵池所簽立之租賃契約
    期間為108年11月30日起至111年11月30日止，林淵池轉租，
    系爭攤位之所有權人亦未有反對之約定，故被告依契約書亦
    有占有權源。於被告使用系爭攤位迄今，被告亦有給付合夥
    契約書内之租金予訴外人林淵池，迄今仍依照合約書上提存
    予訴外人林淵池，因此，被告並無任何不當得利之情事。又
    ，依據最高法院43年台上字第700號判例之精神，被告與訴
    外人林淵池所簽立之租賃契約係經市場管理機構之同意而非
    私行轉租，自不得指為違反零售市場管理條例第23條第1款
    規定，主張其承租權已不存在。因此，系爭攤位之轉租係原
    告知情且不為反對下而為之，原告對訴外人林淵池之終止契
    約亦不合法，被告之承租權亦仍存在。並聲明：⒈原告之訴
    駁回。⒉如受不利判決，願供擔保，請准宣告免予假執行。
三、不爭執事項：
　㈠沙卡里巴公有市場第86號至第93號共8攤鋪位（下稱系爭攤位
    ）之所有權人為臺南市政府，原告為臺南市政府經發局之下
    級機關，依法具備管領臺南市公有零售市場事務之權責。
　㈡原告與林淵池、黃柏元、王素鷹、王素珠、林正祥、林雅真
    、黃聖接、曾佩卿（下稱「系爭攤位之承租人」）簽訂「臺
    南市公有零售市場攤（鋪）位使用行政契約」（下稱「系爭
    契約」），租期自107年4月1日至110年3月31日止，系爭攤
    位之承租人將系爭攤鋪位轉租予被告。
  ㈢被告與林淵池於103年12月1日起就系爭攤位簽有攤位合夥經
    營合約書，合夥經營期間為103年12月1日至108年11月30日
    ，並於107年10月9日就系攤位再次簽立攤位合夥經營合約書
    。
　㈣被告使用系爭攤位迄今，被告亦有給付合夥經營契約書内之
    營業金每月15,000元予訴外人林淵池，迄今仍依照合夥經營
    合約書上提存營業金每月15,000元予訴外人林淵池。
　㈤財政部南區國稅局臺南分局105年8月31日南區國稅臺南銷售
    一字第1053072776號函，說明一：鄭雅玲即冠津海鮮粥營業
    人統一編號……營業登記地址：臺南市中西區沙卡里巴市場第
    91號攤位。
　㈥國稅局公示資料查詢服務顯示：臺南市中西區沙卡里巴市場
    第44號攤位營業人名稱：大丈夫食堂，負責人姓名：林建豐
    。臺南市市場處110年4月22日南經處場一字第1100490314號
    函檢附沙卡里巴市場第44號攤位之使用人資料，承租人為李
    礁輝。
　㈦原告分別以109年4月9日南經處場一字第1090428255號函、第
    0000000000號函、第0000000000號函、0000000000號函、第
    0000000000號函通知系爭攤鋪位之承租人限期改正，系爭攤
    鋪位之承租人未改善，原告以109年5月26日南經處場一字第
    1090617526號函終止與系爭攤鋪位之承租人間之系爭契約，
    並於109年6月18日以南經處場一字第1090748207號函通知被
    告其係無權占有系爭攤鋪位，同時限其於109年6月30日前搬
    遷，被告迄今仍未將系爭攤鋪位遷讓交還予原告。
四、爭執事項：
　㈠原告為系爭攤鋪位之管領權人，是否具備當事人適格？
　㈡原告終止與系爭攤舖位承租人間契約之意思表示是否有效？
　㈢如上原告對訴外人林淵池之終止契約發生效力，原告分別依
    民法第767條第1項前段規定向被告請求返還系爭攤舖位及依
    同法第179條請求相當於不當得利之租金是否有理由？　　
五、得心證之理由：
　㈠原告為適格之當事人：
　　⒈按所謂「當事人適格」，係指具體訴訟可為當事人之資格
      ，得受本案之判決而言。此種資格，稱為訴訟實施權或訴
      訟行為權。判斷當事人是否適格，應就該具體之訴訟，依
      當事人與特定訴訟標的之法律關係定之。一般而言，訴訟
      標的之主體通常為適格之當事人。雖非訴訟標的之主體，
      但就該訴訟標的之權利或法律關係有管理或處分權者，亦
      為適格之當事人。又在給付之訴，只須原告主張對被告有
      給付請求權者，其為原告之當事人適格即無欠缺（最高法
      院96年度台上字第1780號民事裁判意旨參照）。
　　⒉系爭攤位之所有權人為臺南市政府，原告為臺南市政府經
      發局之下級機關，依法具備管領臺南市公有零售市場事務
      之權責，為兩造所不爭執，則依前揭說明，原告對於本件
      訴訟標的即系爭攤位有管理權，亦為適格之當事人。
　㈡被告並無占有系爭攤位之正當權源：
　　⒈按當事人主張有利於己之事實者，就其事實有舉證之責任
      ，但法律別有規定，或依其情形顯失公平者，不在此限，
      民事訴訟法第277條定有明文。次按以無權占有為原因，
      請求返還土地者，占有人對土地所有權存在之事實無爭執
      ，而僅以非無權占有為抗辯者，土地所有權人對其土地被
      無權占有之事實無舉證責任，占有人自應就其取得占有係
      有正當權源之事實證明之（最高法院85年度台上字第1120
      號判決意旨參照）。查被告就原告對於系爭攤位有管領權
      利，及其占有系爭攤位等情，並不爭執，僅辯稱：系爭攤
      位承租人合法轉租予被告，被告有使用權源等語，則依上
      開說明，被告自應舉證證明其占用系爭土地之正當權源。
　　⒉按公有市場攤（鋪）位使用人有下列情事之一，經書面限
      期改正，屆期未改正者，廢止攤（鋪）位使用，並終止契
      約，收回攤（鋪）位：一、擅自將攤（鋪）位轉讓、轉租
      或分租者。零售市場管理條例第23條第1款定有明文。本
      件原告與系爭攤位之承租人即林淵池、黃柏元、王素鷹、
      王素珠、林正祥、林雅真、黃聖接、曾佩卿等人簽訂「臺
      南市公有零售市場攤（鋪）位使用行政契約」，租期自10
      7年4月1日至110年3月31日止，系爭攤位之承租人嗣將系
      爭攤鋪位轉租予被告等情，為兩造所不爭執，則原告主張
      系爭攤位之承租人因違反前開規定將攤位轉租予被告，原
      告有權終止租約等語，即屬有據。
　　⒊又原告分別以109年4月9日南經處場一字第1090428255號函
      、第0000000000號函、第0000000000號函、0000000000號
      函、第0000000000號函通知系爭攤位之承租人限期改正轉
      租情形，嗣並於109年5月26日以南經處場一字第10906175
      26號函終止與系爭攤位之承租人間之系爭契約，該終止函
      已於109年5月27日、28日先後送達系爭攤位之承租人，有
      原告提出之送達證書可證（本院卷第101-111頁），則原
      告終止契約意思已送達系爭攤位之承租人全體，其終止契
      約之意思表示已生效。
　　⒋被告雖辯稱：系爭攤位承租人係經原告同意而轉租等語，
      並據提出攤位合夥經營合約書（本院卷第43、45頁）、彩
      色照片及台南市沙卡里巴清潔費名冊（本院卷第159-161
      頁）、市場巡迴輔導說明會（本院卷第175-185頁）、臺
      南市公有零售市場攤舖位自行經營認定要點（本院卷第18
      7頁）等件，並舉證人邱鈺庭、邱傑輝之證詞為證。經查
      ：
　　　⑴證人邱鈺婷雖證稱：伊於沙卡里巴市場第164、165攤位
        經營飲料業，店名「專治口渴」，該二個攤位是向陳佳
        彥承租使用，被告承租第86-93攤位在伊承租攤位之右
        後方，被告是103或104年間承租的，承租時系爭攤位已
        經閒置三年了，當時有請被告去問市場的管理員，但伊
        沒有跟著去找市場管理員。沙卡里巴市場內許多攤位都
        是轉租的，轉租出租人沒有實際營業，而是透過轉租來
        賺取差價，當時的市場管理員都知道，市場管理處為解
        決明知轉租的行為，而要轉租的房東和實際經營的房客
        簽立合夥契約，合夥契約書還需要到法院公證，也有開
        說明會等語，但證人亦稱：「（證人如何知道市場管理
        員在當時知道是轉租的行為？）第一線人員就是市場管
        理員在掌管，所以市場有什麼事一定知道。（證人剛剛
        有表示被告去找市場管理員呂先生，呂先生知道是轉租
        ，證人如何知道？）在市場裡面，是否是轉租或非轉租
        ，管理員一定是知道，我們都是透由左右鄰居知道。（
        證人是否看過被告與原本攤位林淵池的合約？）沒有。
        （請鈞院提示清潔費名冊予證人閱覽，被告訴代所提到
        清潔費名冊是轉租名稱的裡面，證人如何知道這些是轉
        租？）市場裡面沒有秘密，大家都會把這個秘密講出來
        。」「市場處的管理員在收取清潔費部分，關於繳費單
        是不會給實際經營的人，而是會給二房東。」等語（本
        院卷第144-151頁），則證人邱鈺婷所稱市場管理員都
        知道系爭攤位是系爭攤位承租人轉租予被告等情，乃證
        人邱鈺婷經由左鄰右舍談論中理解，並非管理員告知，
        且被告與系爭攤位承租人簽約時，證人邱鈺婷並未在場
        ，甚且，管理員收取清潔費亦係向二房東即系爭攤位承
        租人收取，而非向實際經營者即被告收取，據此，自難
        以證人邱鈺婷之證詞即認沙卡里巴管理員明知系爭攤位
        承租人有轉租之行為。
　　　⑵另證人邱傑輝證述：伊在沙卡里巴市場經營第82號攤位
        ，店名阿川粉圓。沙卡里巴市場內的攤位其中專治口渴
        、生蠔吧、阿川粉圓、煲閣、米蘭時尚、冠津海產粥等
        確定是轉租的，是聽經營者說的或有一些傳言。在康樂
        市場即沙卡里巴市場裡面的轉租行為，當時候的市場管
        理員應該都知情轉租這件事情，雖然本人沒有說，但基
        本看攤位都看得出來，因為出租人有沒有在那裡營業應
        該都知道。在康樂市場承租的攤位，實際沒有營業，而
        是透過轉租行為，在該市場是很普遍的等語。惟證人邱
        傑輝亦稱：「(請鈞院提示清潔費名冊予證人閱覽，該
        清潔費名冊，是管理員要收清潔費的時候，會出示給證
        人看，說要收清潔費？)那邊的人會拿給我們，說要收
        清潔費。（「那邊的人」是市場管理員嗎？）不是。（
        證人剛剛所述：本人沒有說，但基本看攤位都看得出來
        ，因為出租人有沒有在那裡營業應該都知道。證人是否
        有問過管理員，或是證人自己推測？）猜測。（證人的
        轉租行為，市場管理員是否知悉？）應該知道。（證人
        表示應該知道，該市場管理員是誰？）市場管理員都會
        換，我們沒有在跟市場管理員講什麼，不知道他們的名
        字，只知道他是市場管理員。（證人在這5年期間的每
        位市場管理員都知道證人是轉租行為?）我不確定。（
        只知道他是市場管理員，是證人聽說的？）是」等語（
        見本院卷第152-156頁）。則證人邱傑輝對於來收清潔
        費的人是市場管理員，及市場管理員都知道轉租行為一
        節，都是聽說的，並非確信，則證人邱傑輝之證詞亦難
        為被告有利之認定。
　　　⑶被告又主張沙卡里巴市場上實際經營者與攤位登記名義
        人多有不同，可證市場管理員明知系爭攤位承租人之轉
        租情事等語，並提出台南市沙卡里巴清潔費名冊（本院
        卷第159-161頁）、臺南市中西區沙卡里巴市場44號攤
        位之登記資料（本院卷第307頁）為證。惟證人邱鈺婷
        已證稱市場管理員清潔費是向攤位登記名義人收取，並
        非向實際經營者收取，被告此部分抗辯，亦不足採。
　　　⑷被告另主張臺南市公有零售市場多數攤位有轉租情形，
        乃公開之秘密，臺南市政府於被告投訴媒體後，即召開
        各市場巡迴輔導說明會，以假的合夥契約去免除真的轉
        租責任等語，並提出市場巡迴輔導說明會資料、臺南市
        公有零售市場攤舖位自行經營認定要點（本院卷第175-
        187頁）、西門淺草公有零售市場之承租人名冊（本院
        卷第309-311頁）、聯合新聞網報導乙則（本院卷第373
        -381頁）等件為證，惟西門淺草公有零售市場之承租人
        名冊與本件無關；而上開巡迴輔導說明資料第一頁明確
        記載「杜絕轉租」，反足證明市場管理處不容許轉租行
        為；新聞報導關於市長談及攤販反映，然未指出係何處
        攤販，亦不足證明原告市場管理員同意系爭攤位承租人
        之轉租行為。
　　⒌按所有人對於無權占有其所有物者，得請求返還之，對於
      妨害其所有權者，得請求除去之，民法第767條第1項前、
      中段定有明文。原告為系爭攤位之管理權人，被告並未舉
      證證明其有占有系爭攤位之合法權源，均認定如前，則被
      告已妨害原告對系爭攤位管理權之圓滿行使，從而，原告
      依前開規定請求被告遷讓返還系爭攤位，自屬有據。
  ㈢關於相當於租金不當得利數額之計算：　
　  ⒈按無法律上之原因而受利益，致他人受損害者，應返還其
      利益。雖有法律上之原因，而其後已不存在者，亦同，民
      法第179條定有明文。又依不當得利之法則請求返還不當
      得利，以無法律上之原因而受利益，致他人受有損害為其
      要件，故其得請求返還之範圍，應以對方所受之利益為度
      ，非以請求人所受損害若干為準，無權占有他人土地，可
      能獲得相當於租金之利益為社會通常之觀念（最高法院61
      年台上字第1695號判決意旨參照）。查原告為系爭攤位管
      理權人，且被告無權占有系爭攤位迄今等情，業如前述，
      是被告因此獲得占有使用之利益，致原告受有無法使用系
      爭攤位之損害，依上開說明，原告請求被告給付相當於租
      金之不當得利，即有所本。
　　⒉原告主張：林淵池等人與原告之契約分別約定，第86號攤
      位每月使用費為1587元、第87號攤位每月使用費為1512元
      、第88號攤位每月使用費為1512元、第89號攤位每月使用
      費為1587元、第90號攤位每月使用費為1587元，第91攤位
      每月使用費為1512元，第92號攤位每位使用費為1512元，
      第93號攤位每月使用費為1587元，被告無權占用前開攤位
      ，總計每月應給付相當於租金之不當得利，其數額為12,3
      96元【計算式：1,512+1,512+1,512+1,512+1,587+1,587+
      1,587+1,587＝12,396元】，換算每日金額為413元等情，
      為被告所不爭執，據此，計算被告自109年7月1日至109年
      9月18日無權占用前開攤位，總計應給付相當於租金之不
      當得利數額為33,040元【計算式：（31日＋31日＋18日）×4
      13元＝33,040元】，且被告起訴後迄今仍無權占用中，則
      原告請求被告給付自109年9月19日起至將來所生之不當得
      利以每日413元計算，直至被告遷讓返還系爭攤位之日止
      ，亦屬有據。
　　⒊再按給付無確定期限者，債務人於債權人得請求給付時，
      經其催告而未為給付，自受催告時起，負遲延責任。其經
      債權人起訴而送達訴狀，或依督促程序送達支付命令，或
      為其他相類之行為者，與催告有同一之效力；遲延之債務
      ，以支付金錢為標的者，債權人得請求依法定利率計算之
      遲延利息；應付利息之債務，其利率未經約定，亦無法律
      可據者，週年利率為5%，復為同法第229條第2項、第233
      條第1項前段、第203條所明定。關於原告請求被告自109
      年7月1日至109年9月18日無權占用前開攤位，總計應給付
      相當於租金之不當得利數額為33,040元部分，原告請求被
      告加計自起訴狀繕本送達後即109年9月19日起至清償日止
      ，按年息5%計算之利息，及自109年9月19日起按日以每日
      413元計算之不當得利部分，加計如附表所示之遲延利息
      ，為有理由，應予准許。
六、綜上所述，原告依民法第767條第1項、第179條之規定，請
　　求被告將沙卡里巴公有市場第86至93號共8攤鋪位，遷讓交
    還予原告，並給付原告33,040元，及自109年9月19日起至清
    償日止，按週年利率5%計算之利息；暨自109年9月19日起至
    遷讓交還上開攤位予原告之日止，按日給付相當於租金413
    元之不當得利予原告，及如附表所示之利息，均為有理由，
    應予准許。
七、本件判決基礎已臻明確，兩造其餘攻擊防禦方法及訴訟資料
    ，經本院斟酌後，核與判決結果不生影響，爰不一一論述。
八、本件兩造均陳明願供擔保，聲請本院宣告假執行及免為假執
    行，於法均核無不合，爰各酌定相當擔保金額後准許之，諭
    知如主文第4 項所示。
九、訴訟費用負擔之依據：民事訴訟法第78條。 
中　　華　　民　　國　　110 　年　　11　　月　　4 　　日
                  臺灣臺南地方法院臺南簡易庭
                                  法  官  李杭倫
以上正本係照原本作成。
如不服本判決，應於送達後20日內，向本院提出上訴狀並表明上
訴理由，如於本判決宣示後送達前提起上訴者，應於判決送達後
20日內補提上訴理由書（須附繕本）。如委任律師提起上訴者，
應一併繳納上訴裁判費。
中　　華　　民　　國　　110 　年　　11　　月　　5 　　日
                                  書記官　黃怡惠
　　　　　　　　　　　　　　　　
附表：自應給付日之翌日起至清償日止，按年息5%計算之利息，
      例示如下：
日期 金額（新臺幣） 利息   109年9月19日 413元 109年9月20日起至清償前開金額之日止，按年息5%計算之利息   109年9月20日 413元 109年9月21日起至清償前開金額之日止，按年息5%計算之利息   109年9月21日 413元 109年9月22日起至清償前開金額之日止，按年息5%計算之利息   109年9月22日 413元 109年9月23日起至清償前開金額之日止，按年息5%計算之利息   109年9月23日 413元 109年9月24日起至清償前開金額之日止，按年息5%計算之利息   109年9月24日 413元 109年9月25日起至清償前開金額之日止，按年息5%計算之利息   109年9月25日 413元 109年9月26日起至清償前開金額之日止，按年息5%計算之利息   （以下同）